【裁判字號】    88,訴,730
【裁判日期】    890125
【裁判案由】    貪污
【裁判全文】
臺灣高雄地方法院刑事判決                          八十八年度訴字第七三號
    公  訴  人  臺灣高雄地方法院檢察署檢察官
    被      告  甲○○
右列被告因貪污案件，經檢察官提起公訴（八十八年度偵字第八０五九號），本院判
決如左：
    主  文
甲○○對於公務員，關於違背職務之行為，行求賄賂，累犯，處有期徒刑壹年陸月。
褫奪公權貳年。
    事  實
一、甲○○曾有多次犯罪前科，最近一次於八十七年一月二日因麻醉藥管理條例案件
    ，台灣屏東地方法院判處有期徒刑六月，於八十七年十月二十日執行完畢，猶不
    思悔改。高雄市政府左營分局警員由小隊長丁○○帶隊，於民國八十八年三月十
    九日十八時許，持高雄地方法院檢察署檢察官簽發之搜索票，至屏東市○○○路
    八十二巷四號查獲非法施用第二級毒品逮捕之現行犯甲○○與乙○○（其二人所
    涉違反毒品危害防制條例罪嫌部分，另由由檢察官偵辦），依法不得縱放，甲○○為使丁○○等人為違背職務之縱放行為，竟於押解返回警局途中，在警用廂型
    車上，對執行公務擔任押解之丁○○稱表示：一個新台幣（下同）五萬元，二個
    十萬元，放我們走，屏東這邊都是這個行情等語，惟為丁○○所峻拒。嗣甲○○
    經丁○○等人解送回高雄市政府警察局左營分局啟文派出所，在警員丙○○對其
    製作筆錄時，甲○○猶不死心，又對丙○○行求稱：我剛剛巳和小隊長講過，要
    給你們錢，放我們走，一個人是給十萬，先放我們回屏東後再拿來等語，再度為
    丙○○拒絕。
二、案經高雄市政府警察局左營分局報請台灣高雄地方法院檢察署檢察官偵查起訴。
    理  由
一、訊據被告甲○○矢口否認有何行賄之犯行，辯稱：這是警察誤導我，所以我答應
    給他們五萬和十萬元，我否認有要給他們十萬元，那是他們先講的，之前說五萬
    元，後來他們說沒有這個行情，要十萬元云云。惟查被告右揭犯罪事實，業據警
    察小隊長丁○○與警員丙○○於偵、審中指述述甚詳，核其指述情節相符，且被
    告於警訊中亦已自承：我向警方人員請求我願以新台幣十萬元的代價，給警方人
    員花用，要警員放我走，不要辦我等語，亦與丁○○等之指述相符。被告所辯顯
    係卸責之詞，不足採信，犯行堪以認定。
二、被告雖不具公務人員之身分，其為使依法令從事公務之人員為違背職務之行為而
    行求賄賂，核係犯貪污治罪條例第十一條第二項第一項之行求賄賂罪。被告二次
    行賄行為，乃行為之接續，僅論以一罪。被告曾於八十七年一月間因違反麻醉藥
    品管理條例，經台灣屏東地方法院判處有期徒刑六月，於同年十月二十日執行完
    畢之事實，有臺灣高雄地方法院檢察署刑案資料查註紀錄表可稽，並經被告供稱
    屬實，五年以內再犯有期徒刑以上之本罪，係屬累犯，應依法加重其刑。爰審酌
    被告甲○○被依法逮捕竟不循正途辯護，貌視公權力，利誘公務員為不法行為，
    犯後仍未悔過認錯等一切情狀，分別量處主文所示之刑，並諭知褫奪公權期間。
據上論斷，應依刑事訴訟法第二百九十九條第一項前段，貪污治罪條例第十一條第二
項、第一項、第十七條，刑法第十一條、第四十七條、第三十七條第二項，判決如主
文。
中   華     民     國     八十八    年    一   月        二十五       日
                                  臺灣高雄地方法院刑事第七庭
                                      法  官  朱  中  和
右正本證明與原本無異。
如不服本判決，應於判決送達後十日內，向本院提出上訴狀。
                                      書記官  邱  靜  銘
中   華     民     國     八十八    年    一   月        二十八       日
附論罪科刑法條：
貪污治罪條例第十一條第一項第二項
犯第四條至第六條之罪，情節輕微，而其所得或所圖得財物或不正利益在新臺幣五萬
元以下者，減輕其刑。
犯前條第一項、第二項之罪，情節輕微，而其行求期約或交付之財物在新臺幣五萬元
以下者亦同。


司法院資訊處製作；財團法人民間司法改革基金會備份。
